臺灣臺北地方法院刑事判決　　　　　　　　　　　　九十一年度易字第一五六號
　　公　訴　人　臺灣臺北地方法院檢察署檢察官
　　被　　　告　甲○○　男　四.
列被告因竊盜等案件，經檢察官聲請以簡易判決處刑（九十一年度偵字第四八七五號
），本院認為不宜以簡易判決處刑，改依通常程序審理，本院判決如左：
    主  文
甲○○連續以詐術得財產上不法之利益，處拘役伍拾日，如易科罰金，以參佰元折算
壹日；緩刑貳年。
    事  實
一、甲○○基於意圖為自己得財產不法利益之概括犯意，自民國九十年十二月二十七
    日三時五分起至同日三時四十一分止，在台北市○○區○○街九巷七號三樓住處
    ，使用其所知悉友人乙○○、丙○○於「天堂角色扮演網路對戰遊戲」（下稱天
    堂遊戲）之帳號及密碼，連線至天堂遊戲之「美神」伺服器主機，使遊戲橘子數
    位科技股份有限公司（下稱橘子公司，即天堂遊戲之代理商）陷於錯誤，誤以為
    係乙○○、丙○○親自上網玩天堂遊戲，而提供該線上遊戲伺服器主機予甲○○
    使用，並因此消耗乙○○、丙○○以金錢所購買之遊戲時數（點數）。甲○○並
    基於意圖為自己不法所有之概括犯意，先將乙○○在天堂遊戲「美神」伺服器中
    所扮演角色「銀色駭客」、「銀色閃電」、「烈火狂燄」人物身上及個人倉庫內
    之裝備道具等具有一定財產上交易價值之虛擬財物（折合新台幣約一萬元），丟
    棄在天堂線上遊戲之虛擬空間，供自己於天堂遊戲中所扮演之角色「杉山爸爸」
    或他人撿拾；嗣再將丙○○在天堂遊戲「美神」伺服器中所扮演角色「臻臻」、
    「曉臻公主」身上及倉庫內之裝備道具等具有一定財產上交易價值之虛擬財物（
    折合新台幣約三千元）丟棄在天堂線上遊戲之虛擬空間，供自己於天堂遊戲中所
    扮演之角色「杉山爸爸」或他人撿拾，以此方式竊取乙○○、丙○○於天堂線上
    遊戲所扮演角色之裝備道具，並因此干擾橘子公司電磁紀錄之處理，足以生損害
    於橘子公司及乙○○、丙○○（干擾電磁紀錄部分未據告訴）。嗣乙○○、丙○○分別同日十六時三十分許、翌（二十八）日一時十分許，上網進入天堂遊戲時
    ，發現上述裝備遭竊，乃報警處理，經警透過網路帳號及遊戲歷程記錄，發現係
    甲○○所為，始被查獲。
二、案經乙○○、丙○○訴由花蓮縣警察局報告臺灣花蓮地方法院檢察署檢察官呈請
    臺灣高等法院檢察署檢察長令轉臺灣台北地方法院檢察署檢察官聲請簡易判決處
    刑。
    理  由
一、右開事實，迭據被告甲○○於本院審理時坦承不諱（見本院九十一年十一月二十
    七日審理筆錄），核與告訴人乙○○、丙○○指述之情節相符，復有天堂遊戲歷
    程紀錄表、會員資料各一份附卷可稽（附於花蓮縣警察局刑案偵查卷宗）；按被
    告之自白，不得作為有罪判決之唯一證據，仍應調查其他必要之證據，以察其是
    否與事實相符，刑事訴訟法第一百五十六條第二項定有明文。又被告之自白固不
    得作為認定犯罪之唯一證據，而須以補強證據證明其確與事實相符，然茲所謂之
    補強證據，並非以證明犯罪構成要件之全部事實為必要，倘其得以佐證自白之犯
    罪非屬虛構，能予保障所自白事實之真實性，即已充分，此有最高法院七十三年
    台上字第五六三八號判例可資參照。是本院依（一）告訴人乙○○、丙○○等人
    之指訴；（二）天堂遊戲歷程紀錄表、會員資料等補強證據，已足資擔保被告甲○○於審判中就前開事實所為任意性自白具有相當程度之真實性，而得使本院確
    信被告甲○○前述自白之犯罪事實確屬真實；事證明確，被告上開犯行，堪以認
    定，應依法論科。
二、按刑法第三百二十三條業於八十六年十月八日修正，增列「電磁記錄」關於竊盜
    罪章之罪，以動產論，是電磁記錄雖為無體物，仍為竊盜罪之客體，合先敘明。
    次按竊盜罪中所謂竊取，係指破壞原持有人對於財物之持有支配關係而建立新的
    持有支配關係。查被告甲○○竊取告訴人乙○○、丙○○之電磁記錄（天堂虛擬
    裝備、武器、道具），恆須利用遊戲伺服器所虛擬空間，方能支配使用，無法經
    由單機複製，且被告係經由天堂遊戲伺服器，同時破壞告訴人所持有上開虛擬裝
    備、武器、道具等電磁記錄之支配關係，並進而建立自己之持有支配關係；又被
    告獲悉告訴人所使用之帳號及密碼登入天堂遊戲伺服主機並消耗告訴人向遊戲橘
    子公司所購買之遊戲時數（點數），免除支付上網參與天堂遊戲之對價，有為自
    己不法利益之意圖甚明，是核其所為，係犯刑法第三百二十三條、第三百二十條
    第一項之竊盜電磁紀錄罪、第三百三十九條第二項之詐欺得利罪（並應科第一項
    之刑）。被告所犯前揭二罪間，有方法結果之牽連關係，應依刑法第五十五條之
    規定，從一重之詐欺得利既遂罪處斷。被告先後二次詐欺得利行為，時間緊接，
    觸犯基本犯罪構成要件相同之罪名，顯係基於概括犯意為之，應論以刑法第三百
    三十九條第二項詐欺得利之一罪，並依法加重其刑。爰審酌被告之素行，竟貪圖
    一時小利，未思正當途徑獲取財物，惟犯罪情節尚非重大，及其生活狀況，犯罪
    後坦承犯行，表示悔悟等情狀，量處如主文所示之刑，並諭知易科罰金之折算標
    準。末查被告未曾受有期徒刑以上刑之宣告，此有台灣高等法院檢察署刑案紀錄
    簡覆表附卷可憑，其經此刑之宣告後，當知警惕，信無再犯之虞認所宣告之刑以
    暫不執行為適當，宣告緩刑二年，用啟自新。
據上論斷，應依刑事訴訟法第四百五十二條、第二百九十九條第一項前段、刑法第五
十六條、第三百二十三條、第三百二十條第一項、第三百三十九條第二項、第一項、
第五十五條、第四十一條第一項前段、第七十四條第一款，罰金罰鍰提高標準條例第
一條前段、第二條，判決如主文。
本案經檢察官孫治遠到庭執行職務
中      華      民      國      九十一     年    十二     月    十六    日
                                  台灣台北地方法院刑事第三庭
                                      法  官  陳德民
右正本證明與原本無異。
如不服本判決，應於判決送達後十日內向本院提出上訴狀。
                                      書記官  葉志昭
中      華      民      國      九十一     年    十二     月十六    日
附錄本案論罪科刑法條全文
中華民國刑法第三百三十九條
 (普通詐欺罪)
意圖為自己或第三人不法之所有，以詐術使人將本人或第三人之物交付者，處五年以
下有期徒刑、拘役或科或併科一千元以下罰金。
以前項方法得財產上不法之利益或使第三人得之者，亦同。
前二項之未遂犯罰之。
中華民國刑法第三百二十三條
電能、熱能及其他能量或電磁紀錄，關於本章之罪，以動產論。
中華民國刑法第三百二十條
 (普通竊盜罪、竊佔罪)
意圖為自己或第三人不法之所有，而竊取他人之動產者，為竊盜罪，處五年以下有期
徒刑、拘役或五百元以下罰金。
意圖為自己或第三人不法之利益，而竊佔他人之不動產者，依前項之規定處斷。
前二項之未遂犯罰之。
